臺灣高等法院高雄分院刑事裁定　　　　　96年度聲再字第18號
聲請人即
受判決人　甲○○
　　　　　　　　　現在臺灣澎湖監獄執行
上列聲請人因違反毒品危害防制條例案件，對於本院95年度上更
(二)字第260 號中華民國95年3 月30日確定判決（起訴案號：臺灣
高雄地方法院檢察署91年度偵字第13665 、25013 號，91年偵緝
字第637 號），聲請再審，本院裁定如下：
    主  文
再審之聲請駁回。
    理  由
一、聲請意旨略稱：同案被告連志耀係以栽贓誣陷，並為自己脫
    罪為目的，所稱毒品為聲請人所有，是否與事實相符，應調
    查其他證據，以資審認。原判決竟以其前後不一之供述，及
    其與他人之通話錄音及譯文，認定被告為販賣毒品之共犯，
    惟連志耀於民國81年間曾向聲請人借用新臺幣（下同）150
    萬元，又於82年7 月代聲請人保管價值58萬元之鑽錶，因連
    志耀均未歸還，聲請人曾於89年6 月7 日對其寄發存證信函
    ，有存證信函可證，聲請人與連志耀間確有債務糾紛，聲請
    人係因此而遭其誣陷，如經斟酌存證信函，必能洗刷冤屈而
    獲有利之判決，爰依刑事訴訟法第420 條第1 項第6 款之規
    定聲請再審等語。
二、按刑事訴訟法第420 條第1 項第6 款所謂發見確實之新證據
    ，係指其就新證據之本身形式上觀察，毋須經調查程序，顯
    然可認為足以動搖原確定之判決者而言。倘受判決人因對有
    利之主張為原審所不採，事後提出證明，以圖證實在原審前
    所為有利之主張為真實，據以聲請再審，該項證據既非判決
    後所發見，又非不須調查之確定新證據，顯然不足以使原確
    定判決發生動搖，即難據以開始再審（最高法院40年台抗字
    第2 號、49年台抗字第72號、50年台抗字第104 號判例參照
    ）。經查：聲請人所稱其係遭連志耀誣陷乙節，為原判決所
    不採，並已敘明理由。依聲請人提出89年6 月7 日對連志耀
    所寄發之存證信函，固可認定其有因借款150 萬元及代為保
    管價值58萬元鑽錶未還之事，而對連志耀為催告，惟依其形
    式上而為觀察，顯不足以認定連志耀所述毒品為聲請人所有
    乙節，係因雙方曾有上述債務糾紛，而屬故意構陷聲請人，
    二者間實無直接關連。況且，聲請人於存證信函所述之事，
    是否確屬真實，乃屬必須經過蒐集及調查，始能取得證據並
    加以證明，自不足認定聲請人應受無罪、免訴、免刑或輕於
    原判決所認罪名之判決，自難認為有再審之理由。是本件聲
    請再審，為無理由，應予駁回。
三、據上論結，應依刑事訴訟法第434 條第1 項，裁定如主文。
中　　華　　民　　國　　96　　年　　3 　　月　　7 　　日
                  刑事第五庭    審判長法  官  曾永宗
                                      法  官  任森銓
                                      法  官  王伯文
以上正本證明與原本無異。
如不服本裁定應於送達後5 日內向本院提出抗告狀。
中　　華　　民　　國　　96　　年　　3 　　月　　7 　　日
　　　　　　　　　　　　　　　　　　　書記官  黎  珍
